# 请教关于上市公司的分红，在线等

提问人：Justindong 时间：2013-01-22 11:00:42
企业持有的上市公司股票， 2011 年分红一次， 2012 年分红一次，由于分红款只是打到资金户，企业一直没转到银行号，也没进行账务处理，准备 2013 年转到银行户，怎么进行 2012 年度的调账呢，另外，里面还有一部分利息，这部分利息单独处理，还是和分红款合一起呢 麻烦了，谢谢

回答人：chenyiwei
如果 2012 年内对该分红收益及相应的保证金存款的增加未作账务处理，则按前期差错更正的原则处理，区分对财务报表影响是否重大，确定是否进行追溯重述。